【裁判字號】    99,上訴,128
【裁判日期】    990304
【裁判案由】    偽造文書等
【裁判全文】
臺灣高等法院高雄分院刑事判決         99年度上訴字第128號
上  訴  人  臺灣屏東地方法院檢察署檢察官
被      告  乙○○
上列上訴人因被告偽造文書等案件，不服臺灣屏東地方法院98年
度訴字第820 號中華民國98年11月24日第一審判決（起訴案號：
臺灣屏東地方法院檢察署98年度偵字第5199號），提起上訴，本
院判決如下：
     主  文
上訴駁回。
     理  由
一、按不服地方法院之第一審判決而上訴者，須提出上訴書狀，
    並應敘述具體理由，上訴書狀未敘述上訴理由者，應於上訴
    期間屆滿後20日內補提理由書於原審法院。逾期未補提者，
    原審法院應定期間先命補正。但上訴書狀已敘述理由，惟所
    敘述者非屬具體理由，則屬不符上訴之法定程式，由第二審
    法院以其上訴不合法律上程式，判決駁回，不生定期命補正
    之問題，刑事訴訟法第350 條第1 項、第361 條、第362 條
    、第367 條定有明文。
二、按上開所稱具體理由，係指須就不服之判決為具體之指摘而
    言，如僅泛稱原判決認事用法不當或採證違法、判決不公等
    ，均非具體理由（法院辦理刑事訴訟案件應行注意事項第16
    2 點參照）；復按所謂具體理由，必係依據卷內既有訴訟資
    料或提出新事證，指摘或表明第一審判決有何採證認事、用
    法或量刑等足以影響判決本旨之不當或違法，而構成應予撤
    銷之具體事由，始克當之（例如：依憑證據法則具體指出所
    採證據何以不具證據能力，或依憑卷證資料，明確指出所為
    證據證明力之判斷如何違背經驗、論理法則）；倘僅泛言原
    判決認定事實錯誤、違背法令、量刑失之過重或輕縱，而未
    依上揭意旨指出具體事由，或形式上雖已指出具體事由，然
    該事由縱使屬實，亦不足以認為原判決有何不當或違法者（
    例如：對不具有調查必要性之證據，法院未依聲請調查亦未
    說明理由，或援用證據不當，但除去該證據仍應為同一事實
    之認定），皆難謂係具體理由，俾與第二審上訴制度旨在請
    求第二審法院撤銷、變更第一審不當或違法之判決，以實現
    個案救濟之立法目的相契合，並節制濫行上訴」（最高法院
    97年度台上字第892 號判決意旨參照）。是如上訴理由書狀
    並未依據卷內訴訟資料，具體指摘原判決認事用法有何違法
    或不當之情形，即屬上訴未敘述具體理由。
三、被告乙○○因犯刑法第210 條、第216 條之行使偽造私文書
    罪、刑法第339 條第1 項之詐欺取財罪，而從一重論以行使
    偽造私文書之2 罪，經原審各判處有期徒刑5 月、3 月，應
    執行有期徒刑6 月（如易科罰金，以新臺幣1 千元折算1 日
    ）。經原審檢察官循告訴人甲○○請求，而於98年12月16日
    提起上訴，上訴理由書略以：「被告犯後非但未有悔意，且
    偵、審中一再誣指偽造支票背書係出於告訴人所逼，及告訴
    人為索債而至其住處恐嚇之不實事實，足見其犯後態度不佳
    。況其在本案之前即犯有詐欺罪未執行，再犯本案，益證其
    惡性重大，乃原審僅輕判有期徒刑6 月，量刑顯然過輕」等
    語。
四、按關於刑之量定，係實體法上賦予法院得為自由裁量之事項
    ，倘其未有逾越法律所規定之範圍，或濫用其權限，即不得
    任意指摘為違法（最高法院75年台上字第7033號判例要旨足
    參）。本件原判決業已審酌被告乙○○有詐欺前科（臺灣高
    等法院被告全國前案紀錄表在卷可憑），品行素行難謂良好
    ，其屢於支票上偽造親人之背書作為借款之擔保而詐取財物
    ，危害社會金融交易安全及秩序，所為誠屬不該，犯後復否
    認犯行態度不佳，暨其犯罪之情節、生活狀況、智識程度等
    一切情狀，分別量處5 月、3 月，應執行有期徒刑6 月（如
    易科罰金，以新臺幣1 千元折算1 日），經核尚屬允當於法
    並無不合。又被告犯後所辯「係因甲○○逼迫伊一定要在支
    票上簽伊兄長之背書，伊才在甲○○住處當面簽好交給甲○
    ○，伊沒有騙甲○○」云云，亦經原審調查詳盡，而認被告
    所辯要屬臨訟飾卸之詞（參原判決理由欄所載），足見原審
    業已審酌被告犯後所辯及被告前案紀錄等情，而論以被告上
    開之刑，難認原判決關於被告之量刑自由裁量行使，有何未
    合乎法律之目的，違背內部性界限，而屬權利濫用之違法，
    或違反比例原則、平等原則、公平正義等法則。
五、綜上所述，本件上訴理由形式上雖舉卷內被告乙○○所辯及
    被告前案紀錄等訴訟資料，然此等事由雖屬存在，但如上所
    述，亦不足以認為原判決關於被告之量刑有何違誤，而構成
    應予撤銷之具體事由，且原審檢察官於上訴期間屆滿後之20
    日內（原審檢察官於98年12月10日收受原審判決，見原審卷
    第56頁），未再補提其他上訴具體理由，則本件上訴理由自
    與刑事訴訟法第361 條第2 項所稱「具體理由」顯非相當，
    足認本件上訴違背法律上之程式，爰不經言詞辯論，逕行判
    決駁回。
據上論斷，應依刑事訴訟法第367 條前段、第372 條，判決如主
文。
中    華    民    國    99    年     3     月    4    日
                     刑事第三庭  審判長法  官 莊崑山
                                       法  官 唐照明
                                       法  官 張意聰
以上正本證明與原本無異。
如不服本判決應於收受本判決後10日內向本院提出上訴書狀，其
未敘述上訴理由者，並得於提起上訴後10日內向本院補提理由書
狀（均須按他造當事人之人數附繕本）「切勿逕送上級法院」。
中    華    民    國    99    年     3     月    4    日
                                       書記官  陳金

司法院資訊處製作；財團法人民間司法改革基金會備份。
